# 求助陈版主及各位网友，医药研发企业成本核算

提问人：剑寒九州 时间：2019-04-13 13:55:07
A 公司为医药技术研发企业，主业业务为受托研发新药并报批，目前公司采用的核算方法是：对已经签订受托研发合同的项目所发生的成本费用在存货中核算（不区分是否取得临床批件），根据受托研发合同约定的交付阶段结转收入及对应的成本；对于尚未签订受托研发合同的项目，在取得临床批件前的支出费用化，在取得临床批件后的支出计入研发支出；
想请教陈版及各位网友，企业的会计核算是否合理？是否应该对签订受托合同和未签订受托合同的项目，都按照同一时点（即临床批件）进行资本化？
可是如果都按取得临床批件后资本化，则受托开发项目通常约定款项支付分申报临床、取得临床批件、申报生产批件、取得生产批件等阶段，在临床批件前根据受托开发合同确认的收入无对应成本，是否存在收入、成本不匹配的情况？

回答人：chenyiwei
核算方法基本合理，可参考此帖：http://bbs.esnai.com/forum.php?m... 167&pid=9042496
在转为按照“提供劳务模式”核算之后，就不再遵循无形资产准则中对内部研发项目支出的资本化/费用化规定，均作为合同成本予以归集。